臺灣高等法院臺中分院刑事裁定
111年度聲再字第116號

再審聲請人  
即受判決人  彭俊裴



代  理  人  柯鴻毅律師
上列再審聲請人即受判決人因加重竊盜案件，對於本院110年度
上易字第1014號中華民國111年3月22日第二審刑事確定判決（起
訴案號：臺灣苗栗地方檢察署110年度偵字第1399號；第一審案
號：臺灣苗栗地方法院110年易字第172號）聲請再審，本院裁定
如下：
    主  文
再審之聲請駁回。
    理  由
一、本件再審聲請人即受判決人彭俊裴聲請意旨略以：聲請人確
    實與證人即告訴人江天福協議達成以電視抵銷債務。本案案
    發當日下午15時許，聲請人已有先搭乘666車行白牌車前往
    苗栗縣○○鄉○○村0鄰○○0號，知告訴人江天福及其1個朋友在
    家（綽號「阿華」之槍砲通緝犯，聲請人有向警方報案）。
    案發當時係告訴人江天福在住處等待，將大門開鎖並事先將
    電視線路拆卸完畢，於聲請人直接進屋後，直接任由聲請人
    搬走電視及遙控器，藉以變換毒品及抵債，聲請人絕無侵入
    住宅竊盜。又聲請人既有諸多竊盜前科，應早已駕輕就熟，
    即便要入屋行竊，必定自己駕車前往，既省錢又可避免留下
    證據，為何聲請人還要花錢叫車，在白牌車司機即證人楊凱
    傑面前入屋行竊？且在沒有攜帶任何工具，如何能破壞門窗
    ？並行竊價值不高的電視？顯均與常情不符。再且由道路及
    民宅監視器所在之google街景圖、内政部國土測繪圖資服務
    雲空拍圖，該附近民宅（曲洞49-1號）至告訴人江天福住處
    （曲洞53號）的路程距離約為「320公尺」，而非偵卷第41
    頁（實為110年度他字第167號卷第41頁〈110年度偵字第1399
    號卷第71頁〉，下稱他卷第41頁】文字記載之「約200公尺」
    。據上開他卷所載，附近的民宅監視器拍到聲請人所搭車輛
    ，往返時間為5分鐘，亦與證人楊凱傑於原審所說有出入。
    是聲請人不可能在短短5分鐘内從事「約640公尺距離往返、
    徒手撬開門鎖、侵入住宅、拆卸電線、竊取電視」等多階段
    犯行。末告訴人江天福證述案發當日下午15點45分從家裡出
    門去玉清宮附近攤販吃土虱，吃完後回家便發現液晶電視及
    遙控器不見，但卻遲至晚上20時許才去報失竊案，期間經過
    數小時卻無動於衷，顯與常情不符，且告訴人江天福患有精
    神分裂疾病，並領有身障手冊，是其供述不具可信性，更有
    誣陷聲請人入罪之高度可能。聲請人因發現新事實或新證據
    ，為發現事實真相，以實現公平正義，爰依法聲請再審，懇
    請裁定准予開始再審云云
二、按再審制度係為發現確實之事實真相，以實現公平正義，而
    於案件判決確定之後，另設救濟之特別管道，重在糾正原確
    定判決所認定之事實錯誤，但因不能排除某些人可能出於惡
    意或其他目的，利用此方式延宕、纏訟，有害判決之安定性
    ，故立有嚴格之條件限制（最高法院104年度台抗字第125號
    刑事裁定意旨參照）。又按刑事訴訟法第420條第1項規定：
    「有罪之判決確定後，有下列情形之一者，為受判決人之利
    益，得聲請再審：原判決所憑之證物已證明其為偽造或變
    造者；原判決所憑之證言、鑑定或通譯已證明其為虛偽者
    ；受有罪判決之人，已證明其係被誣告者；原判決所憑之
    通常法院或特別法院之裁判已經確定裁判變更者；參與原
    判決或前審判決或判決前所行調查之法官，或參與偵查或起
    訴之檢察官，或參與調查犯罪之檢察事務官、司法警察官或
    司法警察，因該案件犯職務上之罪已經證明者，或因該案件
    違法失職已受懲戒處分，足以影響原判決者；因發現新事
    實或新證據，單獨或與先前之證據綜合判斷，足認受有罪判
    決之人應受無罪、免訴、免刑或輕於原判決所認罪名之判決
    者」，是為受判決人之利益聲請再審，必其聲請之理由合於
    刑事訴訟法第420條第1項所定情形之一，始得為之。次按再
    審制度係為發現確實之事實真相，以實現公平正義，而於案
    件判決確定之後，另設救濟之特別管道，重在糾正原確定判
    決所認定之事實錯誤，但因不能排除某些人可能出於惡意或
    其他目的，利用此方式延宕、纏訟，有害判決之安定性，故
    立有嚴格之條件限制（最高法院104年度台抗字第125號刑事
    裁定意旨參照）。復按刑事訴訟法第420條第1項第6款規定
    ，有罪之判決確定後，因發現新事實或新證據，單獨或與先
    前之證據綜合判斷，足認受有罪判決之人應受無罪、免訴、
    免刑或輕於原判決所認罪名之判決者，為受判決人之利益，
    得聲請再審。其立法理由指明再審制度之目的在發現真實並
    追求具體公平正義之實現，為求真實之發見，避免冤獄，對
    於確定判決以有再審事由而重新開始審理，影響被告權益甚
    鉅，故除刑事訴訟法第420條第1項第1款至第5款所列舉之新
    證據外，若有確實之新事實存在，不論單獨或與先前之證據
    綜合判斷，合理相信足以動搖原確定判決，使受有罪判決之
    人應受無罪、免訴、免刑或輕於原判決所認罪名之判決，應
    即開啟再審程序等意旨。足見該條所謂之新證據或新事實，
    必須顯然可認為足以動搖原有罪確定判決，而為受判決人無
    罪、免訴、免刑或輕於原判決所認罪名之判決者為限（最高
    法院106年度台抗字第221號刑事裁定意旨參照）。
三、本院調閱原確定判決全案卷宗，並聽取聲請人、代理人及檢
    察官意見後，經查：　　　　
　㈠關於聲請人認原確定判決所憑之告訴人江天福之證言不具可
    信性，更有誣陷聲請人入罪之高度可能等情，查依刑事訴訟
    法第420條第1項第1款至第3款、第5款聲請再審部分，依同
    法第420條第2項規定，須「證明以經判決確定或其刑事訴訟
    不能開始或續行，非因證據不足者為限」，惟觀諸再審聲請
    狀內所敘明之理由，聲請人並未提出任何可證明有同法第42
    0條第1項第1款、第2款及第5款情形之確定判決，或其他可
    證明該各款情形，有刑事訴訟不能開始或續行，非因證據不
    足之相關證據。故聲請人以上開事由聲請再審，其聲請之程
    序與法律規定之要件有違。
  ㈡關於證據之取捨、證據證明力之判斷，以及事實有無之認定
    ，均屬事實審法院之職權，倘其取捨判斷與認定，並不違背
    論理法則及經驗法則，當事人尚不得僅因法院最終判決結果
    與其期待不一致，而逕認定事實審法院對證據的審酌有所違
    誤。原確定判決認聲請人所為係犯刑法第321條第1項第1項
    侵入住宅竊盜罪，係依憑聲請人之部分供述、告訴人江天福
    及其他證人之證述勾稽監視錄影畫面、失竊地點地圖、聲請
    人租屋處蒐證照片、告訴人江天福住處蒐證照片、財物認領
    保管單與員警職務報告以及所列其餘證據資料及案內其他證
    據調查之結果而為論斷，詳敘憑為判斷，而認聲請人犯刑法
    第321條第1項第1項侵入住宅竊盜罪，均已敘明其所憑證據
    及認定之理由，且已就相關事證調查論列（相關書、物證及
    證人證述等），復經調查後綜合相關證人之證述及卷附相關
    物證，本於職權依自由心證予以取捨及判斷，且說明其證據
    取捨、認定事實之理由甚詳。又上開證據之採信，乃原確定
    判決取捨證據判斷職權之問題，其所為判斷，尚無悖乎一般
    經驗法則與論理法則；加以原確定判決所採取之證據亦與卷
    內事證相符，原確定判決理由說明復尚無何矛盾，亦無任意
    推定犯罪事實，核皆與經驗法則、論理法則，俱屬無違。
　㈢聲請再審之理由，如僅對原確定判決認定事實之爭辯，或對
    原確定判決採證認事職權之行使，任意指摘，或對法院依職
    權取捨證據持相異評價等情，原審法院即使審酌上開證據，
    亦無法動搖原確定判決，自非符合此條款所定提起再審之要
    件（最高法院102年度台抗字第480號刑事裁定意旨參照）。
    關於聲請人聲請意旨稱案發時係告訴人江天福在住處等待，
    將大門開鎖並事先將電視線路拆卸完畢，任由聲請人搬走電
    視及遙控器，藉以變換毒品及抵債；聲請人不可能在短短5
    分鐘内往返並徒手撬開門鎖、侵入住宅、拆卸電線、竊取電
    視等多階段犯行，而否認犯行等情為再審理由，係屬對原確
    定判決認定事實之爭辯，經業經原確定判決審酌，並於理由
    欄二、㈡、㈢、㈣論述甚詳。是再審聲請意旨此部分所指係徒
    憑己意就原確定判決已為審酌之事項再事爭執，而與聲請再
    審之要件不符，聲請人自不得據此聲請再審。
  ㈣關於聲請人聲請意旨以道路及民宅監視器所在之google街景
    圖、内政部國土測繪圖資服務雲空拍圖，認該附近民宅（曲
    洞49-1號）至告訴人江天福住處（曲洞53號）的路程距離約
    為「320公尺」，而非他卷第41頁文字記載之「約200公尺」
    ，而認聲請人不可能在短短5分鐘内從事「約640公尺距離往
    返、徒手撬開門鎖、侵入住宅、拆卸電線、竊取電視」等多
    階段犯行，則聲請人有應受無罪之判決等情。查該「google
    街景圖、内政部國土測繪圖資服務雲空拍圖」雖係於判決確
    定後始提出，未經原確定判決採憑審酌。然⑴聲請人稱監視
    器設置點與曲洞53號之估測距離為「約320公尺」，而他卷
    第41頁所載係畫面至曲洞53號之距離「約200公尺」，乃係
    員警製作紀錄表時估測之距離，均係估測而知，非實際之距
    離。⑵他卷第41頁監視器截圖所示係證人楊凱傑確曾於畫面
    所示時間駕車載同聲請人經過畫面地往返曲洞53號（2021／0
    1／27，16：05：00–16：10：18），且聲請人亦不否認確曾
    於110年1月27日16時許從告訴人住處（曲洞53號）搬離電視
    及遙控器（見原確定判決理由欄、貳、認定被告犯罪事實所
    憑證據及理由欄㈠、㈡）。⑶衡諸聲請人有諸多竊盜前科，犯
    罪手法應早已駕輕就熟，行竊所需時間亦需視當時現場狀況
    而定，並無一定，故難執此而為有利於聲請人之認定。是縱
    前開該等證據非於判決確定前已存在，未經原確定判決斟酌
    ，然仍無法推翻原確定判決關於聲請人前開犯行之認定。從
    而，該證據依聲請人主張之待證事實不論單獨或與先前之證
    據綜合判斷，仍難合理相信足以動搖原確定判決，而使聲請
    人受無罪、免訴、免刑或輕於原判決所認罪名之判決，自亦
    與刑事訴訟法第420條第1項第6款規定之要件有所不合。
　㈤刑事訴訟法第429條之3規定聲請再審得同時釋明其事由聲請
    調查證據，乃指依該證據之內容形式上觀察，無顯然之瑕疵
    ，可以認為足以動搖原確定判決，惟若無法院協助，一般私
    人甚難取得者而言。此與於刑事審判程序，當事人為促使法
    院發現真實，得就任何與待證事實有關之事項，聲請調查證
    據，且法院除有同法第163條之2第2項各款所示情形外，皆
    應予調查之情況，截然不同。查聲請人聲請本院函調『苗栗
    縣政府警察局苗栗分局頭屋分駐所110年1月27日關於「苗栗
    縣○○鄉○○村0鄰○○00號槍砲通緝犯」之職務報告』及「666車
    行有關110年1月27日之2次叫車及旅客運送紀錄」，實屬調
    查證據之請求，此與聲請再審之要件亦有未符，且該證據既
    須再經調查，此項證據依形式上觀察，自非不須經過調查程
    序，即可認為確實足以動搖原確定判決之結果，而足為對再
    審聲請人有利認定之證據，核與聲請再審之要件未符。參諸
    前開說明，非屬刑事訴訟法第420條第1項第6款所規定「確
    實之新證據」甚明。　　　
  ㈥綜上所述，聲請人所執上揭聲請再審理由及所附證據，或係
    不符刑事訴訟法第420條第1項第2款規定；或係僅對原確定
    判決已詳為說明及審酌之事項，徒憑己見而為不同之評價，
    而不符合刑事訴訟法第420條第1項第6款規定之再審事由；
    或係提出之其他證據，經核亦與前開新證據之要件不合，不
    足認定再審聲請人確有應受無罪、免訴、免刑或輕於原判決
    所認罪名之判決，而與刑事訴訟法第420條第1項第6款所規
    定之聲請再審要件不符；復查亦無刑事訴訟法第420條第1項
    其餘各款及第421條所列情形。是以，聲請人執前揭再審理
    由聲請再審，為無理由，應予駁回。
四、據上論斷，應依刑事訴訟法第434條第1項，裁定如主文。　
中　　華　　民　　國　  111　 年 　 6 　　月　　29　　日
　　　　　  刑事第七庭  審判長法  官  梁  堯  銘
                              法  官  羅  國  鴻
                              法  官  張  智  雄
以上正本證明與原本無異。
不得抗告。
                              書記官  江  玉  萍
　　　　　　　　　　　　　　　
中　　華　　民　　國　　111 　年　　6 　　月　　29　　日